臺灣橋頭地方法院民事判決
111年度橋小字第768號
原      告  仲信資融股份有限公司

法定代理人  陳瑞興  
訴訟代理人  林筠容  
被      告  郭采昕  
上列當事人間請求給付分期買賣價金事件，本院於民國111年8月
9日言詞辯論終結，判決如下：
    主      文
被告應給付原告新臺幣參萬陸仟參佰元，及如附表一所示之利息
。
被告應給付原告新臺幣貳萬陸仟壹佰壹拾元，及如附表二所示之
利息。
原告其餘之訴駁回。
訴訟費用新臺幣壹仟元由被告負擔。
本判決關於原告勝訴部分得假執行。但被告如以新臺幣陸萬貳仟
肆佰壹拾元為原告預供擔保，免為假執行。
    事實及理由
一、被告經合法通知，未於言詞辯論期日到場，核無民事訴訟法
    第386條各款所列情形，爰依原告之聲請，由其一造辯論而
    為判決。
二、原告主張：(一)被告前向訴外人極限釣具購買登山/露營/戶
    外休閒用品，總價新臺幣（下同）39,600元，並簽立分期付
    款申請暨合約書(下稱甲分期買賣契約)，同意極限釣具將上
    開買賣價金債權讓與原告，被告應自民國110年12月10日起
    至112年11月10日止，共分24期，以每月為1期，每期應繳納
    1,650元，若未按期繳納，即視為全部到期，並應支付按週
    年利率16%計算之利息。詎被告未如期繳款，迄今尚積欠本
    金36,300元及相關利息未清償。(二)被告前向訴外人三富釣
    具行購買其他商品，總價31,334元，並簽立分期付款申請表
    (下稱乙分期買賣契約)，同意三富釣具行將上開買賣價金債
    權讓與原告，被告應自110年12月10日起至111年11月10日止
    ，共分12期，以每月為1期，每期應繳納2,611元，若未按期
    繳納，即視為全部到期，並應支付按週年利率16%計算之利
    息。詎被告未如期繳款，迄今尚積欠本金26,110元及相關利
    息未清償。爰依分期付款買賣契約及債權讓與之法律關係提
    起本件訴訟。聲明：(一)被告應給付原告36,300元，及自11
    1年2月10日起至清償日止，按週年利率16%計算之利息。(二
    )被告應給付原告26,110元，及自111年2月10日起至清償日
    止，按週年利率16%計算之利息。
三、被告經合法通知，未於言詞辯論期日到場，亦未提出書狀作
    何聲明或陳述。
四、得心證之理由：
（一）原告主張之上開事實，業據其提出分期付款申請暨合約書
      、繳款明細等件為證（本院卷第13頁至第17頁），經本院
      審酌該等證據所載內容，核屬相符。而被告經合法通知，
      未於言詞辯論期日到場，亦未提出書狀作任何聲明或陳述
      ，依民事訴訟法第436條之23、第436條第2項、第280條第
      3項前段準用第1項前段規定，視同自認，堪信原告之主張
      為真實。
（二）本件甲、乙分期買賣契約之分期付款申請暨合約書第10點
      固約定：如有延遲付款...等情事時，所有未到期分期價
      款視為提前全部到期，本公司得不經催告，逕行要求立即
      清償全部債務等語。惟按分期付價之買賣，如約定買受人
      有遲延時，出賣人得即請求支付全部價金者，除買受人遲
      付之價額已達全部價金5 分之1 外，出賣人仍不得請求支
      付全部價金，民法第389 條定有明文。是民法第389 條既
      有保障分期付價買賣之買受人權益之目的，則前揭約定事
      項第8 點約定顯已牴觸民法第389 條之強制規定，自仍需
      於被告遲付之價額已達全部價金5 分之1 ，始得請求被告
      支付全部價金。而被告甲分期買賣契約自111年2月10日起
      至同年6月10日止(均已屆期)，遲付之金額達8,250元(計
      算式：1,650 元×5 期＝8,250元)，而達總價款5分之1( 計
      算式：39,600 元×1/5 ＝7,920元)；乙分期買賣契約自111
      年2月10日起至同年4月10日止，遲付之金額達7,833元(計
      算式：2,611元×3 期＝7,833元)，而達總價款5分之1( 計
      算式：31,334 元×1/5 ＝6,269元) 。故原告依分期付款買
      賣契約及債權讓與之法律關係，請求被告給付積欠之甲、
      乙分期買賣契約之全部買賣價款，即屬有據。再依前揭分
      期付款申請暨合約書第10點後段約定：並另支付自遲延繳
      款日或違約日起至清償日止，依年利率16%約定利率計收
      遲延利息等語，是被告就甲分期買賣契約於111年6月10日
      前、就乙分期買賣契約於111年4月10日前，所積欠之款項
      並未達總價款5分之1，則原告就甲分期買賣契約自111年2
      月11日起至111年6月10日止、就乙分期買賣契約自111年2
      月11日起至111年4月10日止，原均僅得依各期到期日請求
      被告支付各該期之應繳分期價款，於遲延時，自僅能請求
      於支付期限屆滿時起，依各期應付未付分期款項計算之遲
      延利息。故原告依上開約定事項第8點約定，請求被告給
      付如附表一及二所示之利息，洵屬有據。
六、綜上所述，原告依分期付款買賣契約及債權讓與之法律關係
    ，請求被告給付如主文第1項及第2項所示金額及利息，為有
    理由，應予准許。逾此範圍之請求，為無理由，應予駁回。
七、本件係依小額程序為被告敗訴之判決，應依民事訴訟法第43
    6條之20規定，依職權宣告假執行。另依同法第436條之23、
    第436條第2項、第392條第2項規定，依職權宣告被告如預供
    擔保，免為假執行。
八、訴訟費用負擔之依據：民事訴訟法第79條。另依同法第436
    條之19第1項規定，確定訴訟費用額如主文第3項所示。
中　　華　　民　　國　　111 　年　　8 　　月　　25　　日
    　　　　　　　橋頭簡易庭　法　　　官  郭育秀
以上正本係照原本作成。
民事訴訟法第436條之24第2項：對於本判決之上訴，非以違背法
令為理由，不得為之。
如對本判決上訴，須於判決送達後20日內向本院提出上訴狀，並
判決有違背法令之具體事實之上訴理由（須按他造當事人之人數
須表明原判決所違背之法令及其具體內容與依訴訟資料可認為原
附繕本）。
中　　華　　民　　國　　111 　年　　8 　　月　　25　　日
    　　　　　　　　　　　  　書　記　官  塗蕙如
附表一：利息計算表
期數 應付款項 計息期間 年息 3 1,650元 111年2月11日起至清償日止  16% 4 1,650元 111年3月11日起至清償日止 16% 5 1,650元 111年4月11日起至清償日止 16% 6 1,650元 111年5月11日起至清償日止 16% 7至24 29,700元 111年6月11日起至清償日止 16% 合計 36,300元   
附表二：利息計算表
期數 應付款項 計息期間 年息 3 2,611元 111年2月11日起至清償日止 16% 4 2,611元 111年3月11日起至清償日止 16% 5至12 20,888元 111年4月11日起至清償日止 16% 合計 26,110元